臺灣高等法院高雄分院刑事裁定　　　　　96年度交抗字第89號
抗　告　人
即受處分人　甲○○
上列抗告人因違反道路交通管理處罰條例聲明異議案件，不服臺
灣高雄地方法院中華民國96年4 月23日裁定（96年度交聲字第24
2 號），提起抗告，本院裁定如下：
    主  文
抗告駁回。
    理  由
一、抗告意旨略以：抗告人即受處分人甲○○（下稱抗告人）於
    民國95年11月20日下午3時7分許，在高雄市○○路、新田路
    口，因闖越紅燈為警照相舉發之事實，原處分機關於96 年3
    月20日裁罰抗告人罰鍰新臺幣（下同）4,500元。然抗告人
    從未接獲上揭違規之舉發通知單，直至上網至監理站查詢始
    知為警舉發違規之事實，顯見原處分機關並未依法通知異議
    人違規之事實，其處分自不合法，爰依法提起抗告，請求撤
    銷原裁定云云。
二、按對於違反道路交通管理處罰條例之行為，應按其違反條款
    規定之受處罰對象，填製舉發違反道路交通管理事件通知單
    （以下簡稱舉發通知單），並於被通知人欄予以勾記，逕行
    舉發者，應按已查明之資料填註車牌號碼、車輛種類、車主
    姓名或地址，並於通知單上方空白處加註逕行舉發之文字後
    ，由舉發機關送達被通知人。又違反道路交通管理事件行為
    人，未依規定自動繳納罰鍰，或未依規定到案聽候裁決，處
    罰機關應於2 個月內依標準表逕行裁決之；而違反本條例行
    為之處罰，處罰機關於裁決前，應給予違規行為人陳述之機
    會，違反道路交通管理事件統一裁罰標準及處理細則第11條
    1項第3款、第44條第1 項、第40條前段分別定有明文。準此
    ，抗告人如有違規行為，舉發單位逕行舉發時，應查明車主
    之姓名、住址，並將通知書送達，使抗告人有答辯之機會，
    而處罰機關於抗告人受通知而逾期不到者始得逕行裁決。次
    按「處理違反道路交通管理事件，有關文書送達之程序，依
    行政程序法之規定」，此為違反道路交通管理事件統一裁罰
    標準及處理細則第5 條所明定。又行政程序法第74條規定：
    「送達，不能依前2 條規定為之者，得將文書寄存送達地之
    地方自治或警察機關，並作送達通知書兩份，1 份黏貼於應
    受送達人住居所、事務所、營業所或其就業處所門首，另1
    份交由鄰居轉交或置於該送達處所信箱或其他適當位置，以
    為送達。前項情形，由郵政機關為送達者，得將文書寄存於
    送達地之郵政機關。寄存機關自收受寄存文書之日起，應保
    存3 個月」，是舉發機關應依行政程序法之規定，送達交通
    違規舉發單。
三、經查：
  (一)抗告人自承其戶籍地設於高雄縣永安鄉○○路興達巷10號（
    見本院卷第6 頁刑事抗告理由狀），並經原審依職權查核屬
    實，有個人基本資料查詢結果及遷徙紀錄資料查詢結果各1
    紙在卷可稽（見原審卷第14、15頁），而本件舉發通知單，
    係由原舉發單位即高雄市政府警察局交通大隊，於95 年12
    月11日以掛號郵務方式寄送至抗告人位於高雄縣永安鄉○○
    路興達巷10號戶籍地即車籍地，郵務人員因未晤受送達人或
    同居人，遂於同年月15日將該舉發通知單寄存於應受送達地
    之郵政機關即永安郵局，並作送達通知書2份，1份黏貼於受
    處分人上址門首，另1 份置於該送達處所信箱或其他適當位
    置，以為送達。又抗告人逾期未繳罰鍰，原處分機關即交通
    部公路總局高雄區監理所遂裁處罰鍰4,500 元等情，有高雄
    市政府警察局交通警察大隊96年3 月19日高市警交三字第0
    960004540 號函暨所附送達證書影本及採證照片、交通部公
    路總局高雄區監理所96年3 月20日高監自裁字第裁80-BD000
    000 0 號違反道路交通事管理事件裁決書、送達證書影本等
    在卷可稽（見原審卷第6 頁、第9 至11頁），原舉發單位依
    抗告人戶籍地址掛號郵寄送達該舉發通知單，核諸上開寄存
    送達程序，依法即無不合。
  (二)衡以郵政機關係經常對外處理大量郵務之送達機關，有一定
    監督機制，所為送達郵件業務程序應係客觀而難以作假，且
    郵政機關與抗告人當無嫌隙，亦不至憑空捏造上開送達經過
    ，故抗告人辯稱：郵政機關未將該舉發通知單黏貼於其戶籍
    地址門首云云，尚難憑取。從而，抗告人交通違規逾應到案
    日期而未到案，亦未於期限內自動繳納罰鍰，原處分機關據
    以於96年3 月20日依違反道路交通管理事件統一裁罰基準表
    之規定，裁處異議人罰鍰4,500元，自屬適法有據。
四、原審因而認原處分機關依道路交通管理處罰條例第53條第1
    項之規定，裁罰抗告人罰鍰4,500 元，並無不當，而依道路
    交通案件處理辦法第19條（原審誤載為第18條）規定，裁定
    駁回抗告人之異議，本院經核並無違誤。抗告人猶執前詞，
    指摘原裁定不當，為無理由，應予駁回。
五、據上論結，應依道路交通案件處理辦法第26條，刑事訴訟法
    第412條，裁定如主文。
中　　華　　民　　國　　96　　年　　6 　　月　　4 　　日
                  刑事第七庭    審判長法  官 莊飛宗
                                      法  官 黃憲文
                                      法  官 孫啟強
以上正本證明與原本無異。
不得再抗告。
中　　華　　民　　國　　96　　年　　6 　　月　　4 　　日
　　　　　　　　　　　　　　　　　　　書記官 黃富美
